【裁判字號】    90,上易,2819
【裁判日期】    900919
【裁判案由】    毒品危害防制條例
【裁判全文】
臺灣高等法院刑事判決                            九十年度上易字第二八一九號
    上  訴  人    臺灣基隆地方法院檢察署檢察官
    被      告    甲○○
右上訴人因被告違反毒品危害防制條例案件，不服臺灣基隆地方法院九十年度易字第
一一九號，中華民國九十年五月二十二日第一審判決（聲請簡易判決處刑案號：臺灣
基隆地方法院檢察署九十年度毒偵字第五四號，併辦案號：同署九十年度毒偵字第七
六０號）提起上訴，本院判決如左：
    主  文
原判決撤銷。
甲○○連續施用第二級毒品，累犯，處有期徒刑玖月。
    事  實
一、甲○○曾於民國八十六年、八十七年間，分別因違反麻醉藥品管理條例、傷害等
    案件，經本院判處有期徒刑七月、三月確定，於八十七年十一月十三日執行完畢
    ，猶不知悔改。復因施用第二級毒品安非他命案件，先後二次經觀察、勒戒後，
    均認無繼續施用毒品之傾向，經臺灣基隆地方法院檢察署檢察官於八十八年六月
    二十八日、八十八年八月二十四日，分別以八十八年度偵字第三五一五、三五一
    七號、八十八年度毒偵字第一一六號不起訴處分確定在案。迨於八十九年二月間
    又因施用第二級毒品安非他命案件，經本院判處有期徒刑五月，於八十九年七月
    三日確定。甲○○仍基於施用第二級毒品安非他命之概括犯意，自八十九年十二
    月十三日起至九十年一月二十八日（農曆正月初五）止，在基隆市○○路友人「
    林柏禮」住處或在其基隆市○○路一一二巷六一之三號住處內，將安非他命置於
    錫箔紙上，再以點火燒烤生煙吸用之方式，連續多次施用第二級毒品安非他命，
    嗣於八十九年十二月十四日經臺灣基隆地方法院檢察署觀護人採尿驗得安非他命
    陽性反應而查獲；又續前之概括犯意於九十年四月七日下午二十三時許，經警強
    制採尿送驗前回溯四日內某不詳時間止，於不詳地點，施用第二級毒品安非他命
    ，並於九十年四月七日在台北市長庚醫院經基隆市警察局第一分局忠二路派出所
    員警採尿送驗呈安非他命陽性反應而查獲。
二、案經臺灣基隆地方法院檢察署聲請簡易判決處刑，經原審法院改依通常程序審理
    及臺灣基隆地方法院檢察署移送併辦。
    理  由
一、訊據被告甲○○固坦承自驗尿後並接獲撤銷停止戒治裁定起，迄九十年農曆一月
    五日止，吸用安非他命之事實不諱，惟矢口否認八十九年十二月十四日前二日內
    曾吸用安非他命，並辯稱：伊於八十九年十二月十三日，在基隆市○○路朋友「
    林柏禮」住處聊天，他們正在吸食安非他命，可能是吸食到二手煙（安非他命）
    造成的；至九十年四月七日下午二十三時許，因毒品通緝到案，經警強制採尿送
    驗前回溯四日內某不詳時間止，亦否認施用安非他命，辯稱：伊未再有吸食毒品
    習慣，不知為何尿液會有反應云云。經查：被告於八十九年十二月十四日，為臺
    灣基隆地方法院檢察署觀護人室採尿送驗，由台灣尖端先進生技醫藥股份有限公
    司濫用藥物檢驗中心以ＥＩＡ酵素免疫分析法為初步檢驗，再以ＧＣ／ＭＳ氣相
    層析質譜儀為確認檢驗，確呈甲基安非他命陽性反應，有該公司出具之尿液檢驗
    報告一紙附卷可稽；嗣被告於九十年四月七日經警採尿送驗結果，亦呈安非他命
    陽性反應，後有基隆市衛生局檢驗成績書乙紙在卷足憑。按以氣相層析質譜儀作
    藥物及其代謝產物之定性及定是分析，幾乎不會有偽陽性反應產生，此為毒品檢
    驗學之常規，且被告縱有與吸毒者接觸（即可能吸食二手安非他命），若未經直
    接吸食或共處於密閉狹小之空間，並故意大量吸入該氣體，亦不致於尿液中代謝
    出甲基安非他命反應，此有法務部調查局八十七年一月五日八七發技一字第八六
    一一三五六二號函存卷可參，堪認依上述檢驗方法，不致誤判為安非他命陽性反
    應。更何況被告尿液中安非他命含量達二九五ｎｇ／ｍｌ、甲基安非他命含量達
    七八六ｎｇ／ｍｌ（行政院衛生署公告值為五００），遠逾公告值，又豈能是吸
    食二手安非他命造成！所辯顯屬避重就輕之詞，不足採信。又查被告前因施用毒
    品案件，已經觀察、勒戒二次，並由臺灣基隆地方法院檢察署檢察官於八十八年
    六月二十八日、八十八年八月二十四日，分別以八十八年度偵字第三五一五、三
    五一七號、八十八年度毒偵字第一一六號不起訴處分確定，有不起訴處分書在卷
    足憑。顯見被告此次所犯為「三犯」以上施用第二級毒品，事證明確，犯行堪以
    認定。
二、查安非他命為公告管制之第二級毒品，被告於右揭時地施用安非他命，核其所為
    ，係犯毒品危害防制條例第十條第二項施用第二級毒品罪。其持有毒品之低度行
    為為施用之高度行為所吸收，不另論罪。先後多次施用第二級毒品之行為，時間
    密接，犯罪構成要件相同，顯係基於概括犯意為之，應依連續犯規定論以一罪，
    並依法加重其刑。檢察官雖未就被告於八十九年十二月十四日採尿送驗前四十八
    小時內某時點施用安非他命以外被告之犯行聲請簡易判決處刑（與起訴有同一效
    力），惟被告其餘施用第二級毒品安非他命犯行，與起訴部分有連續犯之裁判上
    一罪關係，為聲請（起訴）效力所及，本院自得併予審理。又被告有如事實欄所
    示之前科及執行情形，此有本院被告全國前案紀錄表附卷可佐，於五年以內再犯
    有期徒刑以上之本罪，為累犯，應依法遞加重其刑。
三、原審以被告所犯罪證明確，依法予以論科，固非無見。惟查：被告於九十年四月
    七日下午二十三時許，經警強制採尿送驗前回溯四日內某不詳時間止，尚有施用
    第二級毒品安非他命之犯行（即臺灣基隆地方法院檢察署九十年度毒偵字第七六
    ０號移送本院併辦部分），原判決就此部分未及審酌，自有未洽。檢察官上訴意
    旨執此指摘原判決不當，為有理由，自應由本院將原判決撤銷改判。爰審酌被告
    之犯罪動機、目的、手段，非法施用毒品戕害身心健康，及對國家社會所造成之
    危害、曾給予多次戒除毒癮之機會竟不知把握，一再觸犯法律及犯罪後態度等一
    切情狀，量處如主文第二項所示之刑，以資懲儆。
據上論斷，應依刑事訴訟法第三百六十九條第一項前段、第三百六十四條、第二百九
十九條第一項前段，毒品危害防制條例第十條第二項、刑法第十一條前段、第五十六
條、第四十七條，判決如主文。
本案經檢察官沈世箴到庭執行職務。
中      華      民      國     九十     年      九      月     十九     日
                              臺灣高等法院刑事第二十一庭
                                  審判長法  官  葉  騰  瑞
                                        法  官  黃  國  忠
                                        法  官  江  國  華
右正本證明與原本無異。
不得上訴。
                                        書記官  吳  碧  玲
中      華      民      國     九十     年      九    月      二十一    日
附錄：本案論罪科刑法條全文
毒品危害防制條例第十條第二項
施用第二級毒品者，處三年以下有期徒刑。


司法院資訊處製作；財團法人民間司法改革基金會備份。
